# 请教陈版：关于备考审阅报告中商誉的确认

提问人：www 学习 时间：2019-01-27 14:42:13
陈老师：
您好：
A 公司收购 B 公司，需要编制备考合并财务报表，假设编制备考基准日为 2015 年 1 月 1 日，假设购买基准日（即评估、审计基准日）均为2016 年 6 月 30 日，评估师在评估 B公司时采用未来收益法和市场法。
请问陈老师：（ 1 ）是否因评估师未采用资产基础法，所以在编制备考合并财务报表时无法确认在 2016 年 6 月 30 日可辨认净资产的公允价值？（ 2 ）
如果无法取得可辨认净资产的公允价值，那么在编制备考合并财务报表时是否可以将假设基础描述为 “由于标的公司账面净资产在报告期变化较大，评估基准日可辨认净资产账面价值并非标的公司 2015 年 1 月 1 日可辨认净资产的公允价值，本次备考合并财务报表中对标的公司的商誉，以长期股权投资成本与标的公司经审计确认的 2016 年 6 月 30 日账面净资产之间的差额确定，并在备考期间 2015 年 1 月 1 日至 2016 年 6 月 30 日之间保持不变，备考假设合并中的其他影响直接调整权益金额”，即将备考中的商誉按 “长期股权投资成本-2016 年 6 月 30 日 B 公司净资产账面价值” 之间的差额确定？感谢陈老师！

回答人：chenyiwei
1 、可以这样理解。日后收购完成后还需要以购买日为基准日，对被收购方进行以 “购买对价分摊” 为目的的评估，以解决这一问题。
2 、备考报表中可以假设无法取得被收购方各项可辨认资产、负债的公允价值，故暂按其账面价值并入，你的编制基础表述基本合理，但部分文字措辞还可以再修改。